

Hôtelier dynamique et soucieux avec 18 ans d'expérience, capable de fournir de bons résultats à une entreprise en pleine croissance en quête d'un personnel compétent. Très organisé, doté d'un excellent sens de la communication et des relations interpersonnelles.

INFORMATIONS PERSONNELLES

Marié

Père de 4 enfants



+225 05 052 675 74 / 07 598 345 59

tegbo_986@yahoo.fr frateg07@gmail.com

08 BP 18 Abidjan 08

COMPETENCES

- Anglais Français
- Caisse
- **Microsoft Office**
- Maintenance industrielle
- Electricité industrielle
- Permis ABCDE
- **OPERA PMS V5**
- **MEWS PMS**

QUALITES

- Créativité
- Courtoisie
- **Organisation**

FRANCK-ARTHUR TEGBO

RECEPTIONNISTE-CAISSIER

FORMATIONS

2019 – 2021 Abidjan

Institut GOMYCODE

Certificat en Marketing Digital: Gestion des Réseaux Sociaux

Cocody

2009 – 2010 Université d'Abidjan – Licence d'Anglais BAC +3 en Civilisation Américaine

2003 – 2004 **Abidjan**

ISTCO Abidjan, BTS en Maintenance des Systèmes de Production

BAC +2 en Maintenance Industrielle, électricité

Gagnoa

2000 – 2001 Collège Catholique Roger Duquesne (CCRD) de Gagnoa

BAC série D

EXPERIENCES

15-11-2023 06-01-2024

Réceptionniste - Caissier Résidence Hélios

•Veiller au bon fonctionnement de tous les services de la résidence pour améliorer le chiffre d'affaires.

01-09-2023 15-09-2024

Night Auditor | Ivotel Hotel & Spa

- Clôture des opérations de la journée : chiffre d'affaires, facturation, encaissement, gestion des fonds de caisse, etc.
- Gestion des départs et arrivées tardifs
- Tenue du planning de réservations
- Réalisation de rondes de sécurité dans l'enceinte de l'hôtel

2016 – 2023 Abidjan

Réceptionniste - Caissier

Heden Golf-Hotel

Assurer l'accueil dans un hôtel de 250 chambres minimum. Recommander les meilleurs restaurants et spectacles à Abidjan et à l'intérieur du pays. Représenter l'hôtel dans les relations publiques. Accueillir avec élégance et professionnalisme les clients. Consolider les relations de travail avec les autres. Gérer l'accueil et l'enregistrement client, la remise des clés et les demandes de réservation. Encaisser le paiement des chambres, repas, boissons et appels téléphoniques. Livrer les commandes dans les chambres.

2007 – 2016 Abidjan

Electricien - Machiniste Heden Golf-Hotel

Installation – Raccordement – maintenance dépannage et mise aux normes de tout type d'équipement électrique (interrupteurs, prises de courant, appareils de chauffage...)